臺灣高雄地方法院刑事判決　　　　　　　 93年度訴字第558號
公　訴　人　臺灣高雄地方法院檢察署檢察官
被　　　告　丁○○
選任辯護人　蔡鴻杰律師
上列被告因毒品危害防制條例案件，經檢察官提起公訴（93年度
偵字第680 號），本院判決如下：
    主  文
丁○○連續販賣第三級毒品，處有期徒刑伍年捌月。扣案之第三
級毒品愷他命（驗前毛重參點陸公克，驗後毛重參點伍公克）及
行動電話壹具（含門號0000000000號SIM 卡壹枚），均沒收。未
扣案之販賣第三級毒品所得新臺幣壹仟壹佰元，沒收之，如全部
或一部不能沒收時，以其財產抵償之。又持有第二級毒品，處有
期徒刑柒月，扣案之第二級毒品ＭＤＭＡ錠劑肆拾壹顆，均沒收
銷燬之。應執行有期徒刑陸年壹月。扣案之第二級毒品ＭＤＭＡ
錠劑肆拾壹顆，均沒收銷燬之。第三級毒品愷他命（驗前毛重參
點陸公克，驗後毛重參點伍公克）及行動電話壹具（含門號0000
000000號SIM 卡壹枚），均沒收。未扣案之販賣第三級毒品所得
新臺幣壹仟壹佰元，沒收之，如全部或一部不能沒收時，以其財
產抵償之。
    事  實
一、丁○○明知ＭＤＭＡ為毒品危害防制條例第2 條第2 項第 2
    款之第二級毒品，不得非法持有，竟於不詳時間、地點取得
    含第二級毒品ＭＤＭＡ錠劑41顆，並持有之。
二、丁○○明知愷他命業經政府依毒品危害防制條例公告列為第
    三級毒品，不得販賣，竟基於販賣第三級毒品愷他命之概括
    犯意自民國92年10月間起，連續在高雄市不詳ＰＵＢ內，以
　  愷他命每小包1 公克新台幣（下同）550 元之價格販賣予甲○○多次，復於93年1 月2 日23時50分許，甲○○偕同其兄
    乙○○，前往高雄市○○區○○路136 號康橋大飯店501 室
    向丁○○購買毒品，丁○○承前之概括犯意，以1100元之價
    格販賣愷他命2 小包予甲○○。
三、嗣甲○○與乙○○購得毒品步出飯店後，旋為警於同年月3
    日零時許，在高雄市○○區○○路與六合路口查獲，當場甲○○除主動出示裝在香煙盒內之愷他命3 小瓶及施用吸管乙
    支等物外，並於同日凌晨1 時50分許，帶同警察前往高雄市
    新興區○○路90號前逮捕丁○○，再由丁○○帶同警察前往
    其住宿之康橋大飯店501 室，當場扣得第二級毒品ＭＤＭＡ
    錠劑41顆、第三級毒品愷他命4 小包（驗前毛重3.6 公克，
    驗後毛重3.5 公克）及販毒聯絡工具行動電話1 支（內含門
    號0000000000號SIM 卡1 枚）。
四、案經高雄市政府警察局苓雅分局報請臺灣高雄地方法院檢察
    署檢察官偵查起訴。
    理  由
壹、持有第二級毒品ＭＤＭＡ部分：
一、訊據被告丁○○對於上開持有第二級毒品ＭＤＭＡ錠劑41顆
    之犯行，坦承不諱，本院復查：
（一）上開為警搜索查獲錠劑41顆，經本院送請高雄醫學大學附
      設中和紀念醫院，以化學呈色法、氣相層析質譜儀分析法
      等鑑定確含有第二級毒品ＭＤＭＡ成分，此有高雄醫學大
      學附設中和紀念醫院94年5月17日編號0000-000 號檢驗報
      告1 紙在卷可稽。
（二）該第二級毒品ＭＤＭＡ錠劑41顆係警方至高雄市○○區○○路136 號康橋旅社501 室搜索時，由被告丁○○主動自
      房內交出，足見該毒品確是被告所持有無誤，此有扣押筆
      錄1 份在卷足稽。
（三）又被告於本件遭警查獲之驗尿結果，並無施用第二級毒品
      ＭＤＭＡ之反應，有台灣高雄地方法院檢察署檢察官93年
      毒偵字第125 號不起訴處分書1 份附卷可稽，足徵被告並
      無施用第二級毒品ＭＤＭＡ。綜上，被告持有第二級毒品
      ＭＤＭＡ之犯行，事證明確，堪以認定。
貳、販賣第三級毒品部分：
一、訊據被告丁○○固坦承上揭扣案物均係警方在其居住之康橋
    大飯店501 室所查扣之事實，惟矢口否認有何販賣第三級毒
    品愷他命之犯行，辯稱：伊並無販賣毒品愷他命，不知道甲○○等人為何會指伊販毒，且那天在飯店伊有和甲○○吵架
    云云。辯護人復以（一）被告持有的Ｋ他命４小包均是用夾
    鏈袋裝，甲○○被查獲之Ｋ他命是用塑膠瓶裝，外包裝明顯
    不同，足見甲○○被查獲之Ｋ他命，與被告無關。（二）甲○○在警局訊問時，明白表示購得的是「兩小瓶」Ｋ他命，
    並非「兩小包」Ｋ他命。至偵查中才改稱有在飯店安全門時
    換裝在塑膠瓶之事。（三）被告被查獲的４包毒品重量分別
    為0.7 、0.8 、0.9 、0.9 公克，然而甲○○被查獲的二瓶
    Ｋ他命總重2 公克，顯與被告的規格不同。（四）甲○○稱
    塑膠瓶是先前在ＰＵＢ內撿到的，但是卷內三個塑膠瓶外觀
    形狀一模一樣，如果不是同時購買取得，要同時撿到三個規
    格相同的塑膠瓶談何容易。更何況有人會隨便撿拾塑膠瓶使
    用嗎？難道不用考慮安全衛生因素？時下年輕人，有人會隨
    地撿拾塑膠瓶使用嗎？（五）甲○○稱買後走道安全門才換
    裝二個塑膠瓶，但是Ｋ他命量少價昂，眾所週知，為何不在
    飯店房間內既隱蔽且有桌椅輔助，以免Ｋ他命毒品不慎漏失
    ，造成重大損失？又為何不藉由其兄幫助在自小客車上換裝
    ，以免Ｋ他命毒品不慎漏失？（六）甲○○稱在康橋大飯店
    ５樓安全門將袋裝Ｋ他命換裝成瓶裝，但是警方在康橋大飯
    店搜索時５樓安全門附近為何沒查獲被丟棄的二枚空夾鏈袋
    ？（七）既謂有1100元三級毒品Ｋ他命交易，為何警卷內沒
    有查扣到任何贓款？足見根本沒有甲○○要交付價金1100元
    給被告之情事等語為被告辯護。然查：
（一）上揭犯罪事實，業據證人甲○○、乙○○於本院審理時均
      已結證綦詳，其中甲○○證述：「（問：在警局、偵查之
      陳述，是否出於自由意願陳述？）答：是。（問：查獲當
      天你身上查獲之Ｋ他命如何而來？）答：我向被告買來的
      。（問：何時買？）答：當天在康橋大飯店向被告買的，
      我買完從飯店走出來不久就被警查獲，我用1,100 元買2
      公克。（問：向被告購買時，身上有無帶Ｋ他命。）答：
      沒有。（問：向被告買時，包裝如何？）答：用夾鏈袋裝
      ，1 公克1 包裝，我共買了2 包。（問：之前有無跟被告
      買過？）答：有，買了3 、4 次，也都是用夾鏈袋，被告
      都是固定1 袋裝1 克。（問：為何查獲時，在你身上沒有
      查到夾鏈袋？）答：因為我買完後，在飯店5 樓的安全門
      處，我把Ｋ他命換裝到塑膠瓶。（問：為何要換裝？）答
      ：我害怕Ｋ他命潮濕。（問：以前跟被告購買毒品，是否
      也會換裝？）答：不會。（問：這次為何想到要換裝？）
      答：因為我有撿到塑膠瓶。（問：夾鏈袋？）答：丟掉了
      。（問：幾個人上去飯店？）答：我和乙○○一起進康橋
      飯店501 房。（問：乙○○是否知道和你一起到飯店要作
      什麼？）答：他知道要去買Ｋ他命。（問：為何不在501
      房換裝Ｋ他命？）答：因為房間內，有其他的人我不認識
      ，我是走出來後才臨時起意要換裝。（問：你身上的空瓶
      何時取得？）答：之前在ＰＵＢ撿到。（問：平時施用的
      Ｋ他命都在ＰＵＢ取得？）答：是。（問：只有本案這次
      是在飯店買的？）答：是。」等語；乙○○證述：「（問
      ：案發當天你有到康橋飯店，有無上樓，有無進房間？）
      答：有，我和甲○○一起進入501 房。（問：為何在何俊
      傑身上查獲Ｋ他命？）答：他向被告買Ｋ他命，我有親眼
      看到他付錢。（問：證人甲○○付多少錢給被告？）答：
      1,000 多元。（在501 房內是否還有其他人在？甲○○在
      付錢時，其他人看得到嗎？）答：有另外兩個人男的在場
      ，我有看到甲○○付錢給被告。（問：甲○○去飯店時，
      身上有帶東西？）答：有，他身上有帶小瓶子，跟Ｋ他命
      有關的東西都沒有帶，他也沒有帶吸食器，因為飲料吸管
      就可以用了，他身上到底有那些東西我也不知道。（問：
      查獲時，為何是用塑膠瓶裝？）答：是甲○○換裝的，要
      問他才知道。」等語（上均參本院卷94年6 月23日審判筆
      錄）。
  １、甲○○證述與其於警偵訊所述互核均相符，乙○○證述與
      與其於警偵訊所述互核亦均相符，且證人2 人之證詞互核
      亦均大致相同，無何矛盾不合理之情，堪信為真實。
  ２、辯護人固質以甲○○於警詢時僅陳述購買2 瓶愷他命，為
      何至偵查中始陳述原買2 包愷他命，後改裝為2 瓶等情，
      然或許因警察未詢問及此，或許因遭警查獲，情緒慌張，
      致未詳述及此，惟無論係因何原因，均尚難僅以此即論斷
      甲○○所述均非實情。況甲○○自警偵訊乃至本院有關向
      被告多次購買毒品之地點、次數、價錢、數量等細節，均
      詳述明確，足認其所述之真實性。
  ３、至辯護人質疑為何甲○○為何不在飯店房間或自小客車內
      換裝愷他命，或許因其走出房間後方動念換裝愷他命，或
      許因在車內換裝怕遭路人、警察看見，無論如何欲於何時
      、何地換裝愷他命，係甲○○個人當時心情、考量而定，
      與其向被告購買毒品與否，尚無絕對關係。
  ４、至乙○○於本院證述其有與甲○○一起上樓進入501 號房
      ，並親眼見到甲○○付錢向被告購買愷他命，固與其在警
      偵訊陳述未上樓一節有所不同，惟乙○○於警詢時亦曾供
      述甲○○之愷他命係向3 名男子所買，依此足認乙○○應
      確有上樓。而證人之陳述受其記憶、心情或當時想避重就
      輕，規避自己責任等種種考量，每一次陳述都有不同因素
      影響，是每一次之證述有些微不同之點，均尚為人情之常
      ，惟重要之點均為一致，本院自難僅因小細節之有所不同
      ，即遽認證人所述不可採信。
  ５、又甲○○、乙○○2 人於遭警查獲後，即均明確陳述係向
      康橋飯店501 號房男子購買毒品，如非確有其事，2 人何
      以能為如此一致之指訴。又一般遭警查獲施用或持有毒品
      者多指稱毒品係向不詳姓名、年籍資料之人購買，是本件
      之甲○○、乙○○2 人如非確向被告購買毒品，又何須甘
      冒偽證罪責之危險，指訴被告販賣毒品犯行。
  ６、況被告與甲○○間並無過節、仇怨，亦為其2 人所自承，
      至被告所稱當日在飯店與甲○○爭吵一事，為甲○○所否
      認，而當時在飯店房間內之在場證人丙○○於本院亦證述
      其於房間內時有見到2 名男子來找被告去玩，並未發生爭
      吵（詳本院卷94年7 月15日審判筆錄），益徵甲○○與被
      告間既無仇怨，自無無端誣陷被告之必要。
  ７、茲自上開證人之證詞內容參互以觀，均已明確證述向被告
      購買毒品愷他命之事實，是被告連續販賣毒品愷他命之犯
      行，至為灼然。
（二）又辯護人所疑：本件並無扣得販毒所得1100元一節，依被
      告於本院所述，警察並沒有對其搜身，僅搜索其袋子，且
      其於丙○○離開飯店房間後，亦有離開房間去買東西（參
      本院卷94年7 月15日審判筆錄），是警察既未搜索被告身
      體，僅搜索被告袋子，且亦非房間內每一個角落均搜索殆
      盡，又被告亦非一直待在房間內，而是於警察搜索前曾離
      開房間，是本件既有如上種種之情形，自難因警察未扣得
      1100 元 ，即認此販毒所得1100元不存在。
（三）被告於警詢時供述：扣案毒品係伊買回來要跟甲○○一起
      施用；於偵查中供陳：當天甲○○2 人到飯店見到伊在吸
      食愷他命，因好奇說也要施用，伊就分他們一點愷他命施
      用，是免費的；於本院復供述：沒有交毒品給甲○○，被
      告所辯前後不一，已有可疑。參諸上述證人均已證陳向被
      告購買愷他命之事實明確，倘無其他事證足資認定證人所
      述均屬不實，尚難逕自捨而不採。又扣案之疑似毒品粉末
      4 小包經本院送請高雄醫學大學附設中和紀念醫院檢驗結
      果確含有第三級毒品愷他命成分，有該醫院0000-000號檢
      驗報告1 份附卷可參，此外，復有上開第三級毒品愷他命
      4 小包（驗前毛重3.6 公克，驗後毛重3.5 公克）及行動
      電話1 支（內含門號0000000000號SIM 卡1 枚）扣案足資
      佐證，上開電話係被告所有之物，為被告所不否認，而據
      證人甲○○供述其係打0000000000號電話向俊傑聯絡購買
      毒品（詳93年1 月3 日警詢筆錄），是該行動電話為被告
      供販毒聯絡工具，亦可認定。綜上，足認被告上開所辯，
      顯係圖卸飾詞，殊無可採，犯行洵堪認定。
參、按ＭＤＭＡ毒品危害防制條例第2 條所列之第二級毒品。又
    愷他命係毒品危害防制條例第2 條所稱之第三級毒品。核被
    告所為，係犯毒品危害防制條例第11條第2 項之持有第二級
    毒品罪及同條例第4 條第3 項之販賣第三級毒品罪。公訴人
    認被告意圖販賣而持有第二級毒品，雖有未洽（詳見後述）
    ，然販賣第二級毒品與持有第二級毒品二罪間，有高低度之
    吸收關係，就起訴販賣部分論以持有罪，係犯罪事實之一部
    減縮，尚無變更起訴法條之問題（最高法院87年度台上字第
    4461號、80年度台上字第2703號判決要旨參照）。被告先後
    多次販賣愷他命之犯行，時間緊密，犯罪構成要件相同，顯
    係基於概括犯意為之，為連續犯，依刑法第56條規定，以一
    罪論，並加重其刑。爰審酌被告販賣第三級毒品，使人沉迷
    於毒癮，無法自拔，輕則戕害身心，重則引發更多各種犯罪
    ，實為多種犯罪之源頭，對社會國家之傷害頗深，且犯後猶
    否認犯行，飾詞辯解，難認其有悔意，及其坦認持有二級毒
    品犯行，參以其有第二級毒品ＭＤＭＡ之數量，及其販賣愷
    他命之期間、次數等，分別量處如主文所示之刑，並定應執
    行刑。
肆、末按「刑罰乃國家對於犯罪之人，以剝奪其私人法益之手段
    ，所加之公法上制裁，其種類依刑法第33條、第34條之規定
    ，有死刑、無期徒刑、有期徒刑、拘役、罰金五種主刑及褫
    奪公權、沒收二種從刑；至於行政刑罰及行政秩序罰（狹義
    之行政罰），皆係為維持行政上之秩序，達成國家行政之目
    的，對於違反行政上義務者所科之制裁；兩者區別之標準，
    在於所生法律效果之不同，行政刑罰係對於違反行政法規所
    規定之行政義務者，科以刑法上所定刑名之處罰，若非以刑
    法上之刑名處罰者，即為行政秩序罰，如拘留、罰鍰、勒令
    歇業、沒入等；行政刑罰既以刑法上之刑名作為制裁之方法
    ，依刑法第11條前段之規定，應有刑法總則之適用，本質上
    屬於刑罰，故行政法上有刑罰之規定者，應屬特別刑法之範
    圍；一般刑罰及行政刑罰，屬於法院處斷之權限，由法院依
    刑事訴訟程序裁判之，而行政秩序罰科罰之主體，通常為行
    政機關，僅少數例外，例如依社會秩序維護法規定，影響人
    民權益較為重大之制裁如拘留及勒令歇業等，由地方法院之
    簡易庭裁罰。而藥事法第79條第1 項規定：「查獲之偽藥或
    禁藥，沒入銷燬之」，上開沒入銷燬之規定，係列於藥事法
    第八章「稽查及取締」內，而非列於第九章之「罰則」，其
    性質應屬行政秩序罰，屬行政機關依行政程序科罰之權限，
    法院自不得越權於判決內諭知沒入銷燬」，最高法院著有92
    年度台上字第2718號判決可資參照。本件扣案之愷他命，屬
    毒品危害防制條例第2 條規定之第三級毒品，已如前述。而
    依毒品危害防制條例第18條第1 項後段「查獲之第三、四級
    毒品及製造或施用毒品之器具，無正當理由而擅自持有者，
    均沒入銷燬之」規定，參照前述最高法院92年度台上字第27
    18號判決之見解，尚不得由本院為沒入銷燬此行政罰之諭知
    。惟本件扣案之第三級毒品愷他命既均係被告犯毒品危害防
    制條例第4 條第3 項販賣第三級毒品罪，並供販賣毒品之犯
    罪所用之物，仍應依毒品危害防制條例第19條第1 項前段之
    規定，於本案併宣告沒收之。另扣案之行動電話1 具（含門
    號0000000000號SIM 卡1 枚），係被告所有供販賣第三級毒
    品所用之物，已如前述，應依毒品危害防制條例第19條第1
    項規定宣告沒收之。未扣案之販賣愷他命所得1,100 元，則
    應依同條例第19條第1 項規定，宣告沒收之，如全部或一部
    不能沒收時，並以其財產抵償之。至扣案之錠劑41顆，經檢
    驗結果，確含有第二級毒品ＭＤＭＡ成分，自應依毒品危害
    防制條例第18條第1 項前段，宣告沒收銷燬之。
伍、不另為無罪諭知部分：
一、公訴意旨另以：被告丁○○於92年12月30日凌晨零時許，在
    高雄市EZ大舞廳內，向某不詳姓名者購買不詳數量之第二級
    毒品ＭＤＭＡ（每顆新台幣200 元），藏置於高雄市○○區
    ○○路136號康橋大飯店501 室內，嗣於93年1 月3 日凌晨1
    時50分許，為警於康橋大飯店501 室，查扣第二級毒品ＭＤ
    ＭＡ41顆，因認被告另涉犯毒品危害防制條例第5 條第2 項
    之意圖販賣而持有第二級毒品罪嫌云云。
二、按犯罪事實應依證據認定之，無證據不得推定其犯罪事實。
    不能證明被告犯罪者，應諭知無罪之判決。刑事訴訟法第15
    4 條第2 項、第301 條第1 項分別定有明文。事實之認定，
    應憑證據，如未能發現相當證據，或證據不足以證明，自不
    能以推測或擬制之方法，以為裁判基礎，最高法院著有40年
    台上字第86號判例可資參照。又依刑事訴訟法第161 條第1
    項之規定：檢察官就被告犯罪事實，應負舉證責任，並指出
    證明之方法。因此，檢察官對於起訴之犯罪事實，應負提出
    證據及說服之實質舉證責任。倘其所提出之證據，不足為被
    告有罪之積極證明，或其指出證明之方法，無從說服法院以
    形成被告有罪之心證，基於無罪推定之原則，自應為被告無
    罪判決之諭知。亦有最高法院92年台上字第128 號判例要旨
    足參。所謂認定犯罪事實之證據，係指足以認定被告確有犯
    罪行為之積極證據而言，如未發現相當證據，或證據不足以
    證明，自不能以推測或擬制之方法，以為裁判基礎。且刑事
    訴訟上證明之資料，無論其為直接證據或間接證據，均須達
    於通常一般人均不致於有所懷疑，而得確信其為真實之程度
    ，始得據為有罪之認定，若其關於被告是否犯罪之證明未能
    達此程度，而有合理性懷疑之存在，致使無從形成有罪之確
    信，根據「罪證有疑，利於被告」之證據法則，即不得遽為
    不利被告之認定，其以情況證據（即間接證據）斷罪時，尤
    須基於該證據在直接關係上所可證明之他項情況事實，本乎
    推理作用足以確證被告有罪，方為合法，不得徒憑主觀上之
    推想，將一般經驗上有利被告之其他合理情況逕予排除，此
    觀諸最高法院76年台上字第4986號、32年度上字67號判例意
    旨亦甚明顯。
三、本件公訴人固指訴被告涉犯意圖販賣而持有第二級毒品ＭＤ
    ＭＡ罪嫌，惟於起訴書之證據清單欄並未列明有何證據證明
    被告涉犯此部分罪嫌，本院遍觀全卷，唯一證據亦僅有扣案
    之疑似第二級毒品ＭＤＭＡ錠劑41顆，此錠劑經本院送高雄
    醫學附設中和紀念醫院檢驗結果，固確含ＭＤＭＡ成分，惟
    此僅能證明被告持有第二級毒品ＭＤＭＡ之犯行，並不足以
    以此即來證明被告有意圖販賣之犯行，又被告自警偵訊以至
    本院均供述買入之ＭＤＭＡ是自己要施用的，是就購買ＭＤ
    ＭＡ毒品係供己施用一節，被告自警偵訊至本院審理均供陳
    一致，尚無矛盾。又扣案之ＭＤＭＡ錠劑41顆數量尚非至鉅
    。且參酌一般施用毒品者，為降低購入成本及免冒多次向他
    人購買之風險，一次多購入一些毒品以供分次施用，亦無違
    常情，是以被告辯稱扣案之毒品均係供己施用，應為可採。
    ，從而，本院尚難僅依扣案毒品，即逕認係供被告販賣所用
    之物。至被告尿液並無呈ＭＤＭＡ之陽性反應，或係因為毒
    品成分之檢出與其投與方式、投與量、個人體質、採尿時間
    與檢測儀器之精密度等諸多因素有關，或係因為被告確尚未
    施用，然均不能僅憑被告為警查獲後，經警採尿送驗結果，
    並未檢出上開毒品陽性反應，即遽認被告並未施用上開毒品
    ，亦無為供個人施用而持有上開毒品之可能，而以推測或擬
    制之方法，推認被告購入扣案毒品ＭＤＭＡ係為意圖供販賣
    之用。
四、綜上所述，本件並無積極證據足資證明被告有何公訴人所指
    之上開意圖販賣而持有第二級毒品之犯行，亦查無其他積極
    證據足堪佐證，不能證明被告犯罪，核諸前揭說明，自應為
    被告無罪之諭知。而公訴人所指被告意圖販賣持有第二級毒
    品犯行與前揭經本院論罪科刑之持有第二級毒品犯行，有高
    低度吸收關係之實質上一罪關係，爰不另為無罪之諭知。
據上論斷，應依刑事訴訟法第299 條第1 項前段、毒品危害防制
條例第4 條第3 項、第11條第2 項、第18條第1 項前段、第19條
第1 項，刑法第11條、第56條、第51條第5 款、第9 款、第10款
，判決如主文。
本案經檢察官郭季青到庭執行職務
中　　華　　民　　國　　94　　年　　7 　　月　　28　　日
                  刑事第八庭    審判長法　官　　陳樹村
                                      法  官    吳俊龍
                                      法  官    林意芳
以上正本證明與原本無異。
如不服本判決，應於收受送達後10日內向本院提出上訴書狀。
中　　華　　民　　國　　94　　年　　7 　　月　　28　　日
　　　　　　　　　　　　　　　　　　  書記官    曾秀鳳
附錄本案論罪科刑法條全文：
毒品危害防制條例第4條
製造、運輸、販賣第一級毒品者，處死刑或無期徒刑；處無期徒
刑者，得併科新臺幣一千萬元以下罰金。
製造、運輸、販賣第二級毒品者，處無期徒刑或七年以上有期徒
刑，得併科新臺幣七百萬元以下罰金。
製造、運輸、販賣第三級毒品者，處五年以上有期徒刑，得併科
新臺幣五百萬元以下罰金。
製造、運輸、販賣第四級毒品者，處三年以上十年以下有期徒刑
，得併科新臺幣三百萬元以下罰金。
製造、運輸、販賣專供製造或施用毒品之器具者，處一年以上七
年以下有期徒刑，得併科新臺幣一百萬元以下罰金。
前五項之未遂犯罰之。
毒品危害防制條例第11條
持有第一級毒品者，處三年以下有期徒刑、拘役或新臺幣五萬元
以下罰金。
持有第二級毒品者，處二年以下有期徒刑、拘役或新臺幣三萬元
以下罰金。
持有專供製造或施用第一、二級毒品之器具者，處一年以下有期
徒刑、拘役或新臺幣一萬元以下罰金。
持有毒品達一定數量者，加重其刑至二分之一，其標準由行政院
定之。
